【裁判字號】    92,交易,399
【裁判日期】    920731
【裁判案由】    公共危險
【裁判全文】
臺灣臺北地方法院刑事判決                        九十二年度交易字第三九九號
    公  訴  人  臺灣臺北地方法院檢察署檢察官
    被      告  甲○○  男，三.
右列被告因公共危險案件，經檢察官提起公訴（九十二年度偵字第一一三九０號），
本院判決如左：
    主    文
甲○○服用酒類，不能安全駕駛動力交通工具而駕駛，處有期徒刑月，如易科罰金
，以佰元折算壹日。
    事    實
一、甲○○曾於民國八十九年五月、十二月間二度因服用酒類不能安全駕駛動力交通
    工具而駕駛，分別經臺灣士林地方法院、臺灣臺北地方法院判處拘役五十日、緩
    刑三年、罰金三萬元確定，罰金部分甫於九十年三月二十七日執行完畢，尚在緩
    刑期間內，猶不知悔改，自九十二年四月十五日下午起飲用酒類，明知其已因服
    用酒類達不能安全駕駛動力交通工具之程度，仍於九十二年四月十六日凌晨一時
    四分許，駕駛動力交通工具車牌號碼ＩＧ－九三九八號（檢察官誤載為ＩＧ－九
    八九三號）自用小客車沿臺北市○○路○段行駛，行經臺北市○○路○段六十四
    號前，因對員警指揮及交通號誌無反應或遲緩，駕駛判斷力顯然欠佳，為警攔停
    盤查並進行呼氣酒精濃度檢測，甲○○於九十二年四月十六日凌晨一時四分許之
    呼氣酒精濃度為０‧七三亳克＼公升，因而發覺上情。
二、案經臺北市政府警察局大安分局報請臺灣臺北地方法院檢察署檢察官偵查起訴。
    理    由
一、訊據被告甲○○對於右揭犯罪事實均坦承不諱，核與呼氣酒精濃度檢測單、刑法
    第一百八十五條之三案件測試觀察紀錄表、臺北市政府警察局舉發違反道路交通
    管理事件通知單所載相符；其中被告於九十二年四月十六日凌晨一時四分許之呼
    氣酒精濃度為０‧七三亳克＼公升，且車輛行進中有對員警指揮及交通號誌無反
    應或遲緩，駕駛判斷力顯然欠佳情形，又查獲、測試或訊問過程中有意識模糊、
    注意力無法集中及多話情事，亦經現場處理員警當場觀察、測試後記載明確，有
    酒精濃度檢測單、刑法第一百八十五條之三案件測試觀察紀錄表附卷可按。
二、按刑法第一百八十五條之三規定所謂「不能安全駕駛」，係抽象危險犯，並不以
    發生具體危險為必要，對於呼氣酒精濃度已達每公升０．五五亳克（０．五五亳
    克＼公升）以上，肇事率為一般正常人之十倍，認為已達不能安全駕車之標準，
    此業經法務部八十八年五月十八日以法八八檢字第００一六六九號函告週知，應
    為絕對不能安全駕駛動力交通工具；而就醫學文獻所知，酒精對人體造成之影響
    ，於呼氣時酒精濃度達每公升０‧二五亳克（約合體內血液中酒精濃度五０亳克
    ＼公升或百分之零點零五）即會輕度中毒，造成輕度協調功能降低，呼氣酒精濃
    度達每公升０‧五亳克時（約合體內血液中酒精濃度一００亳克＼公升或百分之
    零點一）屬輕到中度中毒症狀，出現反應較慢、感覺減低、影響駕駛之狀況，又
    飲酒後一小時許，其體內血液酒精濃度可達最高，飲酒一小時後其體內之酒精濃
    度隨即消減，此亦分別有行政院國軍退除役官兵輔導委員會臺北榮民總醫院八十
    八年八月五日（八八）北總內字第二六八六八號函、八十八年十月二十六日（八
    八）院賓文廉字第一三四０七號臺灣高等法院函附台北醫學院附設醫院精神科主
    任蔡尚穎「酒精對人體生理與行為之影響」一文可據。本件被告自九十二年四月
    十五日下午起飲用酒類達呼氣酒精濃度為０‧七三亳克＼公升程度，仍於九十二
    年四月十六日凌晨一時四分許，駕駛動力交通工具車牌號碼ＩＧ－九三九八號自
    用小客車沿臺北市○○路○段行駛，行經臺北市○○路○段六十四號前，因對員
    警指揮及交通號誌無反應或遲緩，駕駛判斷力顯然欠佳，為警攔停盤查並進行呼
    氣酒精濃度檢測，且被告於查獲、測試或訊問過程中有意識模糊、注意力無法集
    中及多話情事，前已述及，其呼氣酒精濃度已逾０‧五亳克＼公升，達輕到中度
    中毒，反應較慢、感覺減低、影響駕駛程度，且顯已造成其注意力、反應力、意
    識狀況、駕駛能力均降低，應認已達不能安全駕駛動力交通工具之程度，本件事
    證明確，被告犯行已堪認定，應依法論科。
三、核被告所為，係犯刑法第一百八十五之三條服用酒類不能安全駕駛動力交通工具
    而駕駛罪。爰審酌被告曾於八十九年五月、十二月間二度因服用酒類不能安全駕
    駛動力交通工具而駕駛，分別經臺灣士林地方法院、本院新店簡易庭判處拘役五
    十日、緩刑三年、罰金三萬元確定，罰金部分甫於九十年三月二十七日執行完畢
    ，尚在緩刑期間內，有臺灣高等法院被告全國前案紀錄表、臺灣士林地方法院九
    十年度交易字第一九號、本院新店簡易庭九十年度店交簡字第五０號刑事判決可
    考，仍不知悔改，三度飲用酒類達不能安全駕駛程度而駕駛動力交通工具，而酒
    精成分對人之意識能力具有不良影響，超量飲酒後會導致對週遭事務之辨識及反
    應能力較平常狀況薄弱，被告服用酒類達呼氣酒精濃度為０‧七三亳克＼公升、
    注意力、反應力、意識狀況、駕駛能力均降低、顯然不能安全駕駛之程度，仍駕
    駛動力交通工具自用小客車，對一般往來之人車均生高度危險性，惟犯後坦承犯
    行、非無悔意，且尚未因酒後駕車肇事致人死傷等一切情狀，量處如主文所示之
    刑，及諭知如易科罰金之折算標準，以資懲儆。
據上論斷，應依刑事訴訟法第二百九十九條第一項前段，刑法第一百八十五條之三、
第四十一條第一項前段，罰金罰鍰提高標準條例第二條，判決如主文。
本案經檢察官呂朝章到庭執行職務。
中      華      民      國    九十二    年      七      月    三十一    日
                              臺灣臺北地方法院交通法庭
                                      法  官  洪  文  慧
右正本證明與原本無異。
如不服本判決，應於判決送達後十日內向本院提出上訴狀（應抄附繕本）。告訴人或
被害人如對於本判決不服者，應具備理由請求檢察官上訴，其上訴期間之計算係以檢
察官收受判決正本之日期為準。
                                      書記官  江  虹  儀
中      華      民      國    九十二    年      七      月    三十一    日


司法院資訊處製作；財團法人民間司法改革基金會備份。
